# 代收代付是否属于关联交易，应该披露在哪个关联交易明细

提问人：FreeSoulTimo 时间：2021-03-29 11:24:00
请教，代收代付是否属于关联交易，应该披露在哪个关联交易明细

回答人：chenyiwei
代收代付是关联方之间的资金往来，即使没有因此获取差价或服务费，也应作为一类单独的关联交易予以披露。